ACORDAO-COMPLETO-2436230

ACÓRDÃO DE RELAÇÃO

ACÓRDÃO DE RELAÇÃO 11416/2020 ATA 37/2020 - SEGUNDA CÂMARA

Acórdão 11416/2020-TCU-Segunda Câmara
	Os ministros do Tribunal de Contas da União, reunidos em sessão de 2ª Câmara, ACORDAM, por unanimidade, com fundamento nos artigos 1º, inciso V; e 39, inciso II, da Lei 8.443/92, c/c os artigos 1º, inciso VIII; 143, inciso II; e 259, inciso II, do Regimento Interno, em considerar legais para fins de registro os atos de concessão a seguir relacionados, de acordo com os pareceres emitidos nos autos.  
1. Processo TC-Processo 033.424/2020-9 (PENSÃO MILITAR) 
	1.1. Interessados: Adelaide Aliaga Cesare (XXX.756.628-XX) ; Arami Medeiros dos Santos (XXX.701.758-XX) ; Carmen Lucia Pontes Barroso (XXX.447.598-XX) ; Dagmar Tereza Silvestre (XXX.662.107-XX) ; Eliane Jose da Silva Demartini (XXX.321.248-XX) ; Eunice Costa Medeiros (XXX.489.978-XX) ; Helena do Nascimento Leite (XXX.201.158-XX) ; Helenice Medeiros Moreira (XXX.700.748-XX) ; Isa Costa Medeiros (XXX.701.948-XX) ; Maria Cristina Costa Medeiros (XXX.636.698-XX) ; Maria Ines Cordeiro Franco (XXX.228.588-XX) ; Maria Luiza Silvestre Nascimento (XXX.007.827-XX) ; Maria Teresa Nogueira Steinmann Silva (XXX.396.588-XX) ; Maria do Carmo Nogueira Steinmann (XXX.262.678-XX) ; Marilza Costa Medeiros (XXX.124.758-XX) ; Marisa Costa Medeiros (XXX.699.068-XX) ; Marlene da Silva Souza (XXX.962.721-XX) ; Moacira dos Santos Silvestre (XXX.507.748-XX) ; Sonia Maria Jose da Silva Musolino (XXX.083.748-XX) ; Sonia Maria Pontes Russo (XXX.217.115-XX) ; Yeda Maria Ferreira Pontes (XXX.442.965-XX) 
	1.2. Órgão/Entidade: Comando do Exército
	1.3. Relator: Ministro Aroldo Cedraz
	1.4. Representante do Ministério Público: Procurador Sergio Ricardo Costa Caribé
	1.5. Unidade Técnica: Secretaria de Fiscalização de Pessoal (SEFIP) .
	1.6. Representação legal: não há.
	1.7. Determinações/Recomendações/Orientações: não há.

Segunda Câmara

Comando do Exército

Adelaide Aliaga Cesare (XXX.756.628-XX); Arami Medeiros dos Santos (XXX.701.758-XX); Carmen Lucia Pontes Barroso (XXX.447.598-XX); Dagmar Tereza Silvestre (XXX.662.107-XX); Eliane Jose da Silva Demartini (XXX.321.248-XX); Eunice Costa Medeiros (XXX.489.978-XX); Helena do Nascimento Leite (XXX.201.158-XX); Helenice Medeiros Moreira (XXX.700.748-XX); Isa Costa Medeiros (XXX.701.948-XX); Maria Cristina Costa Medeiros (XXX.636.698-XX); Maria Ines Cordeiro Franco (XXX.228.588-XX); Maria Luiza Silvestre Nascimento (XXX.007.827-XX); Maria Teresa Nogueira Steinmann Silva (XXX.396.588-XX); Maria do Carmo Nogueira Steinmann (XXX.262.678-XX); Marilza Costa Medeiros (XXX.124.758-XX); Marisa Costa Medeiros (XXX.699.068-XX); Marlene da Silva Souza (XXX.962.721-XX); Moacira dos Santos Silvestre (XXX.507.748-XX); Sonia Maria Jose da Silva Musolino (XXX.083.748-XX); Sonia Maria Pontes Russo (XXX.217.115-XX); Yeda Maria Ferreira Pontes (XXX.442.965-XX)

AROLDO CEDRAZ

não há.

Procurador Sergio Ricardo Costa Caribé

PENSÃO MILITAR (PMIL)

Secretaria de Fiscalização de Pessoal (SEFIP).